# 合并报表事项

提问人：wolink999 时间：2019-09-27 11:34:05
请教版主：母公司对投资性房地产采用公允价值计量，而子公司对投资性房地产则采用成本模式计量，那在合并报表时，要统一会计政策，是统一按公允价值计量吗？子公司在调整会计政策时要取得哪些支持性文件？

回答人：chenyiwei
投资性房地产的后续计量模式属于会计政策，所以在编制合并报表时应当统一。本案例中即把子公司的投资性房地产后续计量模式调整为公允价值模式。
但是，如果子公司的投资性房地产较少，且处于无活跃市场的地区，导致其公允价值无法合理确定的，也可以考虑引用准则讲解中关于 “在极少情况下，采用公允价值对投资性房地产进行后续计量的企业，有证据表明，当企业首次取得某项投资性房地产（或某项现有房地产在完成建造或开发活动或改变用途后首次成为投资性房地产）时，该投资性房地产的公允价值不能持续可靠取得的，应当对该投资性房地产采用成本模式计量直至处置，并且假设无残值” 的规定在合并报表层面予以处理。

提问人：wolink999 时间：2019-09-29 08:26:07
感谢陈版主，那这种相当于调表不调账，子公司是否只要提供资产评估报告即可？

回答人：chenyiwei
可以这样理解。